臺灣板橋地方法院刑事判決　　　　　　　　　　　　九十一年度易字第二五八五號
　　公　訴　人　臺灣板橋地方法院檢察署檢察官
　　被　　　告　甲○○　男　二.
右列被告因毒品危害防制條例案件，經檢察官聲請簡易判決處刑（九十一年度毒偵字
第一二四七號），本院認不宜以簡易判決處刑，改依通常程序審理，及移送併案審理
（九十一年度毒偵字第二Ｏ九八號、第二八六四號、第三Ｏ二Ｏ號），本院判決如左
：
    主  文
甲○○連續施用第二級毒品，累犯，處有期徒刑柒月。扣案之安非他命壹包（淨重零
點參公克）沒收銷燬之，安非他命吸食器壹組沒收。
    事  實
一、甲○○前有多次違反麻醉藥品管理條例案件，最後一次於民國八十七年三月十九
    日因違反麻醉藥品管理條例案件，經本院判處有期徒刑六月確定，於九十年一月
    十日縮短刑期執行完畢。仍不知悛悔，於毒品危害防制條例公布施行後，因施用
    毒品案件，經本院裁定送觀察、勒戒後，因有繼續施用毒品之傾向，復由本院裁
    定令入戒治處所施以強制戒治，八十九年十一月三十日強制戒治期滿，由台灣板
    橋地方法院檢察署檢察官於八十九年十二月十八日以八十九年度戒毒偵字第八八
    三號案件為不起訴處分確定。詎甲○○於五年之內竟另行基於施用第二級毒品安
    非他命之犯意，自九十年九月二十七、二十八日起至九十一年六月十二、十三日
    止，在臺北縣板橋市○○街一二七巷十二號二樓住處，以將安非他命置於安非他
    命吸食器內加火燒烤成煙之方式連續施用第二級毒品安非他命多次。先後於九十
    年九月三十日晚間十時十分許、九十一年四月十三日上午七時五十四分許，經警
    通知採尿檢驗後呈安非他命陽性反應；再於九十一年五月三十日晚間九時許，在
    上址為板橋憲兵隊查獲；復於九十一年六月十四日在上址經警查獲，並當場查獲
    甲○○所持有第二級毒品安非他命一包（淨重Ｏ˙三公克）及其所有供施用安非
    他命所用之安非他命吸食器一組。甲○○嗣經台灣板橋地方法院檢察署檢察官向
    本院聲請以九十一年度毒聲字第一六七二號裁定送令入戒治處所施以強制戒治。
二、案經台北縣政府警察局海山報告臺灣板橋地方法院檢察署檢察官聲請簡易判決處
    刑及移送併案審理。
    理  由
一、訊據被告甲○○坦承右揭事實不諱，並有第二級毒品安非他命一包（淨重Ｏ˙三
    公克）、安非他命吸食器一組扣案可資佐證，又被告為警查獲後所採尿液經送檢
    驗結果，確呈安非他命陽性反應，有台灣檢驗科技股份有限公司濫用藥物尿液檢
    驗報告二紙、國防部憲兵司令部刑事鑑識中心檢驗通知書、台北市立療養院煙毒
    尿液檢驗報告書各一紙附卷可稽（分別附於臺灣板橋地方法院檢察署九十一年度
    毒偵字第一二四七號案卷第八頁、九十一年度毒偵字第三Ｏ二Ｏ號案卷第八頁、
    九十一年度毒偵字第二八六四號案卷第六頁、九十一年度毒偵字第二Ｏ九八號案
    卷第三十一頁），被告之自白應為事實，堪以採信。其連續施用第二級毒品安非
    他命之犯行應堪認定。又被告前因施用毒品案件，經依本院裁定令入勒戒處所觀
    察、勒戒，認有繼續施用毒品傾向，再依本院裁定入戒治處所施以強制戒治，迨
    八十九年十一月三十日強制戒治期滿，由台灣板橋地方法院檢察署檢察官於八十
    九年十二月十八日以八十九年度戒毒偵字第八八三號案件為不起訴處分確定，有
    該不起訴處分書一件在卷可參（附於臺灣板橋地方法院檢察署九十一年度毒偵字
    第一二四七號案卷第二十頁），且被告五年以內再犯本件施用第二級毒品犯行後
    ，經本院以九十一年度毒聲字第一六七二號裁定令入戒治處所施以強制戒治，有
    上開裁定在卷可參（附於同上偵查卷第廿三頁），是被告所為符合毒品危害防制
    條例第二十三條第二項前段規定，不適用同條第一項之寬典，本件事證明確，犯
    行洵堪認定，應予依法論科。
二、核被告所為，係犯毒品危害防制條例第二項之施用第二級毒品罪。又其先後多次
    施用第二級毒品安非他命之行為，時間緊接，所犯為構成要件相同之罪名，顯係
    基於概括犯意反覆實施，為連續犯，應論以一罪，並依法加重其刑。被告施用前
    後持有安非他命之低度行為，應為施用之高度行為所吸收，不另論罪。公訴人雖
    僅就被告於九十年九月三十日二十二時十分許為警採集尿液前九十六小時內之某
    時施用第二級毒品安非他命之犯行提起公訴，惟被告前揭其餘施用第二級毒品犯
    行，與業經起訴部分有連續犯之裁判上一罪關係，為起訴效力所及，本院自應併
    予審究，附此敘明。末查，被告有如事實欄所示之前科犯行，有台灣高等法院檢
    察署刑案紀錄簡覆表一件在卷可考，其於有期徒刑執行完畢五年以內再犯本件有
    期徒刑以上之罪，為累犯，應依刑法第四十七條之規定遞加重其刑。爰審酌被告
    犯罪之動機、目的、手段、所生戕害其身心情形及犯罪後坦承犯行、態度尚稱良
    好等一切情狀，量處如主文所示之刑。
三、扣案之安非他命一包（一包淨重Ｏ˙三公克）屬第二級毒品，應依毒品危害防制
    條例第十八條第一項前段之規定宣告沒收銷燬之；安非他命吸食器一組均係被告
    甲○○所有供施用安非他命所用之物，業經被告供明在卷，應依刑法第三十八條
    第一項第二款之規定宣告沒收。
據上論斷，應依刑事訴訟法第二百九十九條第一項前段、第四百五十二條，毒品危害
防制條例第十條第二項、第十八條第一項前段，刑法第十一條前段、第五十六條、第
四十七條、第三十八條第一項第二款，判決如主文。
本案經檢察官吳宗光到庭執行職務。
中      華      民      國      九十一      年      十      月    十八  日
                                  臺灣板橋地方法院刑事第三庭
                                          法  官  連  育  群
右正本證明與原本無異。
如不服本判決，應於判決送達後十日內，向本院提出上訴狀。
                                          書記官  蘇  恩  慶
中      華      民      國      九十一      年      十      月    十八  日
附錄本案所犯法條全文
毒品危害防制條例第十條
施用第一級毒品者，處六月以上五年以下有期徒刑。
施用第二級毒品者，處三年以下有期徒刑。
